臺灣高等法院民事裁定　　　　　　　　　 96年度抗字第463號
抗　告　人　華宇電腦股份有限公司
法定代理人　乙○○
相　對　人　INTEGRAL .
　　　　　　（新加坡商映泰格電腦公司）
　　　　　　　　　　　　580.
法定代理人　甲○○ ○○○○ .
　　　　　　　　　　　　580.
上列抗告人因與相對人間返還擔保金事件，對於中華民國96年3
月2日臺灣臺北地方法院96年度聲字第691號所為裁定提起抗告，
本院裁定如下：
    主  文
抗告駁回。
抗告訴訟費用由抗告人負擔。
    理  由
一、按原告於中華民國無住所、事務所及營業所者，法院應依被
    告聲請，以裁定命原告供訴訟費用之擔保。又訴訟終結後，
    供擔保人證明已定20日以上之期間，催告受擔保利益人行使
    權利而不行使者，法院應依供擔保人之聲請，以裁定命返還
    其提存物，民事訴訟法第96條第1項、第104條第1項第3款前
    段分別定有明文。
二、相對人於原法院聲請意旨略以：相對人起訴請求抗告人給付
    買賣價金事件（原法院88年度國貿字第22號），相對人遵原
    法院民國88年8月13日88年國貿字第22號裁定，為抗告人提
    存供訴訟費用擔保金新台幣（下同）209萬5560元在案（原
    法院88年度存字第3932號）。茲該訴訟經本院94年度國貿上
    更(一)字第1號判決、最高法院96年1月3日96年度台上字第2號
    裁定確定而告終結，相對人業定20日以上期間催告受擔保利
    益人即抗告人行使權利而未行使，爰依民事訴訟法第104條
    第1項第3款前段規定，聲請返還上開提存物等語。
    原法院審酌相對人提出之民事裁定、提存書、國庫存款收款
    書、民事判決、郵局存證信函、掛號郵件收件回執等，並調
    閱原法院上開88年度國貿字第22號事件案卷及向抗告人查核
    後，認相對人之之聲請合於民事訴訟法第104條第1項第3款
    前段規定，乃以96年3月2日裁定命原法院88年度存字第3932
    號提存事件提存之擔保金209萬5560元准予發還相對人。
    經核與首開規定並無違誤。
三、抗告意旨略以：抗告人業對本院上開94年度國貿上更(一)字第
    1號確定判決提起再審之訴，於再審程序未確定前，為保全
    抗告人權益，相對人仍有續為訴訟擔保之必要云云。
四、按抗告人對兩造間上開確定判決，提起再審之訴，乃另一新
    訴，抗告人乃再審之訴之原告，是自無從因而認前訴訟程序
    未終結。抗告意旨指摘原裁定不當，求予廢棄，為無理由，
    應予駁回。
五、據上論結，本件抗告為無理由，爰裁定如主文。
中　　華　　民　　國　　96　　年　　4　　月　　13　　日
                    民事第八庭
                        審判長 法　官 吳景源
　　　　　　　　　　　　　　   法　官 連正義
　　　　　　　　　　　　　　   法　官 滕允潔
正本係照原本作成。
本裁定除以適用法規顯有錯誤為理由，並經本院許可外，不得再
抗告。如提起再抗告，應於收受後10日內委任律師為訴訟代理人
向本院提出再抗告狀。並繳納再抗告費新台幣１千元。
中　　華　　民　　國　　96　　年　　4 　　月　　17　　日
　　　　　　　　　　　　　　　 書記官 黃麗玲
